---
output: 
  html_document: 
    keep_md: yes
---
# ch4. Relationships Between Continuous Variables

###목표
  - 다변량 데이터에서 데이터들간의 관계를 이해함
  - 그 관계를 어떻게 시각화하는지 이해함
  - 그 관계를 설명해주는 통계량을 어떻게 계산하는지 이해함
  - 1000 명의 온오프라인에서 물건을 구매한 고객 데이터 생성
  - 기업의 CRM 데이터와 유사한 데이터 샘플이라 생각하면 됨

###4.1 Simulating Customer Data  
  - 데이터 생성
  - 1000명 ID 데이터 생성
```{r}
set.seed(21821)
ncust <- 1000
cust.df <- data.frame(cust.id=as.factor(c(1:ncust)))
head(cust.df, 10)
```


  - 나이, 신용도, 이메일, 점포와 거리 데이터 
```{r}
cust.df$age <- rnorm(n=ncust, mean=35, sd=5)
cust.df$credit.score <- rnorm(n=ncust, mean=3*cust.df$age+620, sd=50)
cust.df$email <- factor(sample(c("yes", "no"), size=ncust,
                               replace=TRUE,prob=c(0.8, 0.2)))
cust.df$distance.to.store <- exp(rnorm(n=ncust, mean=2, sd=1.2))
summary(cust.df)
```

  - 온라인 방문자 데이터
```{r}
cust.df$online.visits <- rnbinom(ncust, size=0.3, 
                                 mu = 15 + ifelse(cust.df$email=="yes", 15, 0)
                                 - 0.7 * (cust.df$age-median(cust.df$age)))
```

  - 온라인 transaction / spend 데이터
```{r}
cust.df$online.trans <- rbinom(ncust, size=cust.df$online.visits, prob=0.3)
cust.df$online.spend <- exp(rnorm(ncust, mean=3, sd=0.1)) * cust.df$online.trans
```
  
  - 오프라인 transaction / spend 데이터
```{r}
cust.df$store.trans <- rnbinom(ncust, size=5, mu=3 / sqrt(cust.df$distance.to.store))
cust.df$store.spend <- exp(rnorm(ncust, mean=3.5, sd=0.4)) * cust.df$store.trans

summary(cust.df)
```
  
  - 만족도 설문지 data 1000개 생성
```{r}
sat.overall <- rnorm(ncust, mean=3.1, sd=0.7)
summary(sat.overall)
```

  - 만족도 설문지 data 1000개 생성(5점척도 설문)
```{r}
sat.service <- floor(sat.overall + rnorm(ncust, mean=0.5, sd=0.4))
sat.selection <- floor(sat.overall + rnorm(ncust, mean=-0.2, sd=0.6))
summary(cbind(sat.service, sat.selection))

sat.service[sat.service > 5] <- 5
sat.service[sat.service < 1] <- 1
sat.selection[sat.selection > 5] <- 5
sat.selection[sat.selection < 1] <- 1
summary(cbind(sat.service, sat.selection))
```

  - 결측값 변경 no.response를 NA로
```{r}
no.response <- as.logical(rbinom(ncust, size=1, prob=cust.df$age/100))
sat.service[no.response] <- NA
sat.selection[no.response] <- NA
summary(cbind(sat.service, sat.selection))
```

  - data 합
```{r}
cust.df$sat.service <- sat.service
cust.df$sat.selection <- sat.selection
summary(cust.df)
```

###4.2 Exploring Associations Between Variables with Scatterplots

```{r}
str(cust.df)
```

  - Creating a Basic Scatterplot with plot()
  - 나이와 신용도
```{r}
plot(x=cust.df$age, y=cust.df$credit.score)

plot(cust.df$age, cust.df$credit.score, col="blue", xlim=c(15, 55), 
     ylim=c(500, 900),main="Active Customers as of June 2014",
     xlab="Customer Age (years)", ylab="Customer Credit Score ")

abline(h=mean(cust.df$credit.score), col="dark blue", lty="dotted")
abline(v=mean(cust.df$age), col="dark blue", lty="dotted")
```
  
  - 오프라인과 온라인 spend
```{r}
plot(cust.df$store.spend, cust.df$online.spend,
     main="Customers as of June 2014", 
     xlab="Prior 12 months in-store sales ($)",
     ylab="Prior 12 months online sales ($)",
     cex=0.7)
```

  - 오프라인과 온라인 store.spend
```{r}
hist(cust.df$store.spend,
     breaks=(0:ceiling(max(cust.df$store.spend)/10))*10,
     main="Customers as of June 2014",
     xlab="Prior 12 months online sales ($)",
     ylab="Count of customers")
```

  - Color-Coding Points on a Scatterplot
```{r}
my.col <- c("black", "green3")
my.pch <- c(1, 19)
```

```{r}
head(cust.df$email)
as.numeric(head(cust.df$email))
my.col[as.numeric(head(cust.df$email))]
my.col[head(cust.df$email)]
```

```{r}
plot(cust.df$store.spend, cust.df$online.spend,
     cex=0.7,
     col=my.col[cust.df$email], pch=my.pch[cust.df$email],
     main="Customers as of June 2014",
     xlab="Prior 12 months in-store sales ($)",
     ylab="Prior 12 months online sales ($)" )
```

   - 범례표시하기
```{r}
#legend(x="topright", legend=paste("email on file:", #levels(cust.df$email)),
#       col=my.col, pch=my.pch)
```   

  - online and in-store sales are skewed, use a log scale for both axes
```{r}
plot(cust.df$store.spend + 1, cust.df$online.spend + 1,
     log="xy", 
     cex=0.7,
     col=my.col[cust.df$email], 
     pch=my.pch[cust.df$email],
     main="Customers as of June 2014",
     xlab="Prior 12 months in-store sales ($)",
     ylab="Prior 12 months online sales ($)" )

legend(x="topright", legend=paste("email on file:", levels(cust.df$email)),
       col=my.col, pch=my.pch)
```


### 4.3 Combining Plots in a Single Graphics Object

  -거리,오프라인지출 / 거리, 온라인지출 / 거리, 오프로그 / 거리, 온라인로그 
```{r}
par(mfrow=c(2, 2))
plot(cust.df$distance.to.store, cust.df$store.spend, main="store")
plot(cust.df$distance.to.store, cust.df$online.spend, main="online")
plot(cust.df$distance.to.store, cust.df$store.spend+1, log="xy", main="store, log")
plot(cust.df$distance.to.store, cust.df$online.spend+1, log="xy", main="online, log")
```

  - pairs함수로 모든 변인 둘씩 짝지어서 분포 확인
```{r}
pairs(formula = ~ age + credit.score + email +
        distance.to.store + online.visits + online.trans +
        online.spend + store.trans + store.spend,
      data=cust.df)

pairs(cust.df[ , c(2:10)])
```

  - scatterplotMatrix()
```{r}
library(car) # install if needed
scatterplotMatrix(formula = ~ age + credit.score + email +
                      distance.to.store + online.visits +
                      online.trans +
                      online.spend + store.trans + store.spend,
                    data=cust.df, diagonal="histogram")
```

```{r}
#install.packages("gpairs") # only run once
library(gpairs)
gpairs(cust.df[ , c(2:10)])
```

###4.5 Correlation Coefficients

  -cov, cor
  -cov(x, y) is zero, then there is no (linear) association between xi and yi
  -Pearson’s r : range [−1, +1].
  -cor.test
  -correlation matrix
```{r}
cov(cust.df$age, cust.df$credit.score)

cor(cust.df$age, cust.df$credit.score)

cov(cust.df$age, cust.df$credit.score) / (sd(cust.df$age)*sd(cust.df$credit.score))

cor.test(cust.df$age, cust.df$credit.score)

cor(cust.df[, c(2, 3, 5:12)])
```

  -corrplot 패키지활용한 correlation matrix
```{r}
#install.packages("gplots")
library(corrplot) # for correlation plot, install if needed
library(gplots)   # color interpolation, install if needed
par(mfrow=c(1,1))
corrplot.mixed(corr=cor(cust.df[ , c(2, 3, 5:12)], use="complete.obs"),
               upper="ellipse", tl.pos="lt",
               col = colorpanel(50, "red", "gray60", "blue4"))
```
  
  - Transforming Variables before Computing Correlations
  - Many relationships in marketing data are nonlinear. 
  - cust.df data, the number of trips a customer makes to a store may be inversely related to distance from the store. 
  - When we compute the correlation between the raw values of distance.to.store and store.spend, we get a modest negative
```{r}
set.seed(49931)
x <- runif(1000, min=-10, max=10)
cor(x, x^2)
```

  -역수로 바꿔서 계산해야하는 항목이 있음(루트까지 씌우면 상관이 더크게나타남)
```{r}
cor(cust.df$distance.to.store, cust.df$store.spend)
cor(1/cust.df$distance.to.store, cust.df$store.spend)
cor(1/sqrt(cust.df$distance.to.store), cust.df$store.spend)
```
  
  -루트씌우면..해석은 어떻게하지? 그림으로보자!
```{r}
plot(cust.df$distance.to.store, cust.df$store.trans)
plot(1/sqrt(cust.df$distance.to.store), cust.df$store.trans)
```

### 교재 102 마케팅 데이터 트랜스포메이션 꼭 보기!! 
### 마케팅 데이터 트랜스포메이션 형식 표로 있음
### Box–Cox Transformations*
  - Many of the transformations involve taking a power of(x2, 1/x =x−1, x−0.5)      - The Box–Cox transformation generalizes this use of power functions
```{r}
library(car)
powerTransform(cust.df$distance.to.store)
```

```{r}
lambda <- coef(powerTransform(1/cust.df$distance.to.store))
bcPower(cust.df$distance.to.store, lambda)
```

```{r}
par(mfrow=c(1,2))

hist(cust.df$distance.to.store, 
     xlab="Distance to Nearest Store", 
     ylab="Count of Customers",
     main="Original Distribution")

hist(bcPower(cust.df$distance.to.store, lambda), 
     xlab="Box-Cox Transform of Distance", 
     ylab="Count of Customers",
     main="Transformed Distribution")
```

```{r}
powerTransform(cust.df$age)
```

```{r}
l.dist <- coef(powerTransform(cust.df$distance.to.store))
l.spend <- coef(powerTransform(cust.df$store.spend+1))

cor(bcPower(cust.df$distance.to.store, l.dist),
    bcPower(cust.df$store.spend+1, l.spend))
```

### 4.6 Exploring Associations in Survey Responses*

  - Survey
```{r}
plot(cust.df$sat.service, cust.df$sat.selection,
     xlab="Customer Satisfaction with Service",
     ylab="Customer Satisfaction with Selection",
     main="Customers as of June 2014")
```

  - jitter() : 안겹치게 조금씩 위치변경한것
```{r}
plot(jitter(cust.df$sat.service), jitter(cust.df$sat.selection),
     xlab="Customer Satisfaction with Service",
     ylab="Customer Satisfaction with Selection",
     main="Customers as of June 2014")
```

```{r}
resp <- !is.na(cust.df$sat.service)
cor(cust.df$sat.service[resp], cust.df$sat.selection[resp])
```

```{r}
library(psych)
polychoric(cbind(cust.df$sat.service[resp], cust.df$sat.selection[resp]))
```


###<시각화>
  -1. plot(x,y) 함수로 산점도 생성할수 있다
  -2. xlab, ylab, main 인수를 활용해 플랏추가정보 입력
  -3. col 인수로 색깔도 바꿀수 있다.
  -4. legend 인수로 범례로 넣을수 있다.
  -5. cex 인수는 점크기 바꿀수있다.
  -6. 산점도 행렬은 한번에 여러변수의 관계를 시각화한다 (pairs 함수도, gpairs는 cars패키지에 있음)
  -7. 플랏함수는 숫치형자료에서 작동하는 제너릭함수, 플랏안돼면 데이터유형 다시 파악해라
  -8. 변량이 편포하면...skewed하면 로그알고리즘 스케일을 적용해라 "log=xy"

###<통계>
  -1. cor(x, y) 함수는 피어슨 상관계수를 산출한다.
  -2. cor함수는 많은 변수를 넣으면 상관계수 행렬을 보여줌, corrplot패키지는 좋은 시각화방법
  -3. cor.test함수로 상관계수의 통계적 유의성과 신뢰구간을 알려수있다.
  -4. 마케팅 데이터는 Cohen’s rules of thumb따라 0.1약한/0.3은 보통/0.5강한 상관관계해석
  -5. 변인들의 관련성이 논리니어할때 변수를 트랜스폼해서 상관계수를 구해라
  -6. 일반적으로 마케팅데이터에서 판매량은 로그프라이스와 관련성이 있다. (히스토그램 그려보고 트렌스폼할지 결정)
  -7. Box–Cox transform 을 바탕으로 적절한 트랜스포메이션을 선택해라
  -8. psycy 패키지의 polychor() 함수는 설문지 응답에 상관을 구하는데 유용하다

